臺灣高雄地方法院刑事判決　　　　　　　　　　　　　九十年度交易字第五八一號
　　公　訴　人　臺灣高雄地方法院檢察署檢察官
　　被　　　告　乙○○
右列被告因過失傷害案件，經檢察官提起公訴（九十年度偵字第一四三九八號），本
院判決如左：
    主  文
乙○○因過失傷害人，處拘役肆拾日，如易科罰金，以參佰元折算壹日。
    事  實
一、乙○○考領有普通小型車之駕駛執照（惟已逾期），於民國九十年七月十三日上
    午，駕駛車牌號碼ＷＬ─○八五七號自小貨車，沿高雄縣美濃鎮○○里○○○○
    ○道路，由北往南方向行駛，於同日上午十時許，途經該無名產業道路與高雄縣
    美濃鎮○○里○○路之交岔路口，本應注意車輛行經無號誌之交岔路口時，應減
    速慢行，作隨時停車之準備，而依當時情形又無不能注意之情事，竟疏未注意及
    此，未減速慢行即駛入該交岔路口；適有甲○○駕駛車牌號碼ＶＳ─一二○九號
    自小客車沿高雄縣美濃鎮○○里○○路，由東往西方向行駛，行經該交岔路口時
    ，亦疏未注意減速慢行，乙○○之自小貨車因而煞車不及，其左側車頭撞及甲○
    ○所駕駛已進入路口該車之右後車門，甲○○因此受有頭部外傷、胸部挫傷、頸
    部扭傷等傷害，乙○○則受有左胸挫傷之傷害（甲○○另被乙○○自訴過失傷害
    案件，業經本院以九十年度交自字第三二號判處拘役三十日在案）。
二、案經甲○○訴由高雄縣警察局旗山分局報請臺灣高雄地方法院檢察署檢察官偵查
    起訴。
    理  由
一、訊據被告乙○○對於右揭駕車肇事致人受傷之事實固不諱言，惟辯稱：係甲○○
    車速過快致撞到伊車，伊不是肇事主因，過失程度較輕云云。經查：上揭事實業
    據告訴人甲○○指訴綦詳，並有道路交通事故調查報告表一份、現場相片六張，
    及告訴人因車禍受傷之診斷證明書一紙附卷可憑。按駕駛車輛行經無號誌之交岔
    路口時，應減速慢行，作隨時停車之準備，道路交通安全規則第九十三條第一項
    第三款定有明文，被告考領有普通小型車之駕駛執照，自應知悉上開規定，而依
    當時情形又無不能注意之情事，竟未減速慢行即駛入該交岔路口，致與亦未減速
    慢行之告訴人車輛發生車禍，被告之行為顯有過失甚明，復觀諸事故現場圖及雙
    方車損相片，可知被告車輛在現場留下長七點八公尺之煞車痕，煞車痕起點在岔
    路口內，告訴人車輛則無留下煞車痕，又被告車輛之左前車頭受損，告訴人車輛
    之右後車門遭嚴重撞毀凹陷，由此足證被告之車輛當時係撞及已進入路口之告訴
    人車輛。被告固辯稱：伊車輛右前車頭並無毀損，足認係告訴人駕車撞到伊車輛
    云云。然被告所駕車輛之左前車頭附近有擦撞之痕跡，有卷附車損照片可稽，參
    以被告所駕車輛於現場留有煞車痕跡，則其因煞閃告訴人之車輛，致左前車頭撞
    及告訴人所駕車輛之右後車門，亦屬物理之正常跡象，尚難以其右前車頭無損壞
    痕跡，即遽認被告所辯為真實。再者，本件經送請成功大學交通管理系「肇事分
    析與諮詢中心」鑑定之結果，亦採相同見解，認被告「行近交岔路口，未減速慢
    行，因此撞擊已經進入路口車輛的右後車身」，其「肇事責任比例為百分之六十
    」等情，有財團法人成大研究發展基金會九十一年六月十九日（九一）成大研基
    建字第一二六三號函文及所附鑑定意見書各一份在卷可憑。又告訴人因本件車禍
    後受有右揭傷害，已如前述，從而被告之過失行為與告訴人之受傷結果之間，自
    具有相當因果關係。此外，告訴人甲○○於右揭時地行近交岔路口，亦未減速慢
    行，以致因為疏忽而共同促成撞擊之發生，前開鑑定結果亦採此見解，並認告訴
    人之肇事責任比例為百分之四十（見前開鑑定意見書），則告訴人就本件車禍之
    發生同有過失，然此並不因而解免被告之過失責任，附此敘明。至該鑑定意見書
    中所述「若再增加考慮乙○○駕照逾期的因素，肇事責任分配比例修正為：乙○
    ○百分之六十五、甲○○百分之三十五」，按駕駛人因逾期未換發新駕照而駕車
    ，僅係違反行政規則之行為，其既原考領有駕照，「駕照逾期」與其駕駛技術良
    否無關，自難認駕照逾期未換發新照前，駕駛車輛即有增加危險性而加重刑責之
    理由【參照司法院（八二）廳刑一字第五二八三號研究意見】，準此，尚難以被
    告駕照逾期而遽認其具有更高之過失比例，併此敘明。綜上所述，本案事證明確
    ，被告之犯行堪以認定。
二、核被告駕車因過失致人受傷，所為係犯刑法第二百八十四條第一項前段之過失傷
    害罪。審酌被告前無犯罪前科，有台灣高等法院被告全國前案紀錄表、台灣高雄
    地方法院被告院內索引卡紀錄表各一紙在卷可憑，素行尚佳，其駕車過失肇事後
    並未逃逸，惡性尚非重大，犯罪後態度尚佳，又告訴人就車禍之發生同有過失，
    惟被告過失程度較重及告訴人所受傷害較為嚴重等一切情狀，量處如主文所示之
    刑，並諭知易科罰金之折算標準。
據上論斷，應依刑事訴訟法第二百九十九條第一項前段，刑法第二百八十四條第一項
前段，第四十一條第一項前段，罰金罰鍰提高標準條例第一條前段、第二條，判決如
主文。
本案經檢察官王朝弘到庭執行職務。
中      華      民      國      九十一    年      八    月    二十三    日
                                  臺灣高雄地方法院交通法庭
                                      審判長 法  官     趙家光
                                             法  官     邱明弘
                                             法  官     邱泰錄
右正本證明與原本無異。
如不服本判決，應於判決送達後十日內，向本院提出上訴狀。
                                             書記官     林慧君
中    華    民    國    九十一      年      八      月      二十三      日
附錄本判決論罪法條：
刑法第二百八十四條第一項：
  因過失傷害人者，處六月以下有期徒刑、拘役或五百元以下罰金，致重傷者，處一
  年以下有期徒刑、拘役或五百元以下罰金。
